臺灣新北地方法院民事裁定　　　　　　110年度家暫字第244號
聲　請　人　江武一　

非訟代理人　李岳霖律師
相　對　人　江游金鳳

關　係　人　江任貴　
　　　　　　江秀枝　
　　　　　　江清標　

　　　　　　江秀蘭　

　　　　　　江珮宜　
　　　　　　江峰賢　
　
上列當事人間請求暫時處分事件，本院裁定如下：
    主    文
一、本院110年監宣字第1058號監護宣告事件裁判確定或終結前
    ，就相對人於國泰世華商業銀行股份有限公司、安泰商業銀
    行股份有限公司之存款，於各別帳戶超過新臺幣150,000元
    部分，禁止聲請人、關係人及第三人為提領、匯出、結清、
    動支或其他處分行為。
二、聲請程序費用由相對人負擔。
    理    由
一、按「法院就已受理之家事非訟事件，除法律別有規定外，於
    本案裁定確定前，認有必要時，得依聲請或依職權命為適當
    之暫時處分。但關係人得處分之事項，非依其聲請，不得為
    之」、「第一項暫時處分，得命令或禁止關係人為一定行為
    、定暫時狀態或為其他適當之處置」、「關於得命暫時處分
    之類型及其方法，其辦法由司法院定之」，家事事件法第85
    條第1 項、第3 項、第5 項分別定有明文。又法院受理監護
    宣告事件後，於為監護宣告或本案裁定確定前，得命關係人
    協助使受監護宣告人就醫所必要之一切行為、禁止關係人處
    分應受監護宣告人之財產，或為保存應受監護宣告人財產所
    必要之行為，並應於核發時審酌應受監護宣告人之最佳利益
    ，亦為家事非訟事件暫時處分類型及方法辦法第16條第1 項
    第2 款、第3 款、第4 款及第2 項明定。再「院受理家事非
    訟事件，於必要時命為適當之暫時處分，其方法由法院酌量
    定之，不受當事人聲明之拘束。但以具體、明確、可執行並
    以可達本案聲請之目的者為限，不得悖離本案聲請或逾越必
    要之範圍」，家事事件審理細則第92條有所明定。
二、聲請意旨略以：相對人為聲請人之母，相對人經診斷為失智
    症，而致不能為意思表示或受意思表示，或不能辨識其意思
    表示之效果，經聲請人聲請宣告相對人為受監護宣告之人，
    現經鈞院以110年監宣字第1058號監護宣告事件審理中，因
    相對人無法妥適管理其財產，然聲請人於另案卻發現相對人
    國泰世華商業銀行印鑑曾於民國110年6月18日遭變更，可知
    相對人財產處於隨時遭處分或移轉風險，為保全相對人之利
    益，爰請求於關於相對人之監護宣告裁定確定前，禁止相對
    人、關係人就相對人之帳戶存款為提領、匯出、結清、動支
    或其他處分行為。
三、經查：
(一)聲請人以相對人因罹患失智症為由聲請對相對人為監護宣告
    ，現由本院110年度監宣字第1058號審理中，經職權調取上
    開案卷核閱無訛，是以聲請人就本院已受理之上開家事非訟
    事件，聲請核發暫時處分，程序上自無不合。
(二)聲請人前揭主張，業據其提出國泰世華商業銀行存匯作業管
    理部國世存匯作業字第1100178271號函，等件為證，審酌相
    對人疑罹患失智症，是否仍有能力處分資產，或委由他人代
    為保管，易生疑義，尚待本案監護宣告程序進行鑑定後，才
    能釋疑，又相對人目前之財產，為將來支付照顧、醫療等費
    用所需，本院經綜合審酌上開證據資料並保留本案期間相對
    人費用需求（以各存款帳戶新台幣150,000元為限）後，認
    應有立即核發如主文第一項所示之暫時處分之急迫性與必要
    性。是聲請人之聲請，為有理由，應予准許。
四、依家事事件法第97條，非訟事件法第21條第2項，民事訴訟
    法第95條、第78條裁定如主文。
　
中    華    民    國   110    年    12    月    9     日
                   家事法庭     法  官  陳嘉宏
　
以上正本係照原本作成。
如對本裁定抗告須於裁定送達後10日內向本院提出抗告狀。
　
中    華    民    國   110    年    12    月    9     日
                                書記官  蔡華娟